# 关于贷款本金的调整

提问人：fiooona191 时间：2023-01-09 16:23:08
请教陈版主，被审计单位是一家小额贷款公司。在以前年度向借款人发放贷款（ 1000 万），借款合同约定借款利息按季度计息，且需要预付，借款人在收到贷款本金后随即预付借款利息（ 70 万）。被审计单位在放款当年将收到的 70 万元记在主营业务收入。 2 年后贷款逾期，被审计单位进行诉讼，法院判决将收到的第一笔 70 万元认定为在本金中扣除的利息，即判决借款人应偿还的本金为 930 万元。目前账面的贷款余额仍为 1000 万元。
差额 70 万元，是冲减本年主营业务收入，还是作为营业外支出。（国资委所属企业，应该是不太可以调整以前年度损益）

回答人：chenyiwei
首先，“被审计单位在放款当年将收到的 70 万元记在主营业务收入”的做法并不符合实际利率法的要求。至少应当将这部分预收利息在后续贷款期间内分摊，作为对后续期间利息的调整。
因此，首先需进行差错更正。这样，也就不存在后续法院认定本金调整时是否需冲减利息收入的问题了。